【裁判字號】    95,訴,421
【裁判日期】    950630
【裁判案由】    毒品危害防制條例
【裁判全文】
臺灣基隆地方法院刑事判決               95年度訴字第421號
公  訴  人  臺灣基隆地方法院檢察署檢察官
被      告  乙○○
上列被告因違反毒品危害防制條例案件，經檢察官提起公訴（95
年度毒偵字第991號），被告就被訴事實為有罪之陳述，經本院
合議庭裁定由受命法官獨任以簡式審判程序審理，判決如下：
    主  文
乙○○連續施用第一級毒品，處有期徒刑柒月。
    事  實
一、乙○○前因施用第一級毒品案件，經觀察、勒戒後，認無繼
    續施用毒品之傾向，由臺灣基隆地方法院檢察署檢察官於民
    國93年7月20日以93年度毒偵字第22號、第639號為不起訴處
    分確定。詎乙○○猶不知悔改，於上開觀察勒戒執行完畢釋
    放（93年7月22日釋放）後5年內，復基於施用第一級毒品之
    概括犯意，先後於95年1月初及12日凌晨（起訴書記載為10
    日，業據蒞庭檢察官更正），在基隆市○○區○○街73巷5
    號2樓（起訴書贅載基隆市○○區○○街90號，業據蒞庭檢
    察官更正）各施用第一級毒品海洛因1次，於95年1月12日凌
    晨（起訴書記載為於95年1月14日採尿前之4日內某時），在
    基隆市○○區○○街73巷5號2樓（起訴書記載為在不詳地點
    ，業據蒞庭檢察官更正）施用第一級毒品海洛因時並與第二
    級毒品安非他命一同施用，施用第二級毒品安非他命1次，
    為警於95年1月13日下午4時30分許，持本院搜索票至基隆市
    暖暖區○○街73巷5號2樓執行搜索，在張輝蘭房間內起獲第
    一級毒品海洛因毛重1.55公克（檢察官另案偵辦），在廚房
    內起獲吸食器1組，乙○○因同在現場，經警帶回基隆市警
    察局第三分局碇內派出所處理，經乙○○同意後採集尿液檢
    體送昭信科技顧問股份有限公司檢驗結果呈嗎啡陽性反應（
    嗎啡檢出濃度1015ng／ml）及安非他命陽性反應（安非他命
    檢出濃度975ng／ml）、甲基安非他命陽性反應（甲基安非
    他命檢出濃度大於4000ng／ml）而查知上情。
二、案經基隆市警察局第三分局報告臺灣基隆地方法院檢察署檢
    察官偵查起訴。
    理  由
壹、程序事項
    本件被告乙○○所犯者非為死刑、無期徒刑、最輕本刑為3
    年以上有期徒刑之罪或高等法院管轄第一審案件，其於準備
    程序進行中，先就被訴事實為有罪之陳述，經告知其簡式審
    判程序之旨，並聽取公訴人、被告之意見後，本院合議庭業
    已依刑事訴訟法第273條之1第1項之規定，裁定由受命法官
    獨任以簡式審判程序進行本案之審理。
貳、實體事項
一、證據名稱：
  (一)被告乙○○於本院準備程序、審判程序時自白上開犯行。
  (二)昭信科技顧問股份有限公司95年2月17日濫用藥物尿液檢體
    檢驗報告1份「被告尿液檢驗結果呈嗎啡陽性反應（嗎啡檢
    出濃度1015ng／ml）及安非他命陽性反應（安非他命檢出濃
    度975ng／ml）、甲基安非他命陽性反應（甲基安非他命檢
    出濃度大於4000ng／ml）」、臺灣基隆地方法院檢察署檢察
    官93年度毒偵字第22號、第639號不起訴處分書、臺灣基隆
    地方法院檢察署刑案資料查註紀錄表、臺灣高等法院被告前
    案紀錄表附卷可考。
二、刑之酌科：
    核被告所為，係犯毒品危害防制條例第10條第1項、第2項之
    施用第一級毒品罪、施用第二級毒品罪。被告持有第一級毒
    品海洛因、第二級毒品安非他命係供施用，其持有第一級毒
    品海洛因、第二級毒品安非他命之低度行為，應為施用第一
    級毒品、施用第二級毒品之高度行為所吸收，均不另論罪。
    被告先後2次施用第一級毒品海洛因之犯行，時間緊接，所
    犯構成要件相同，顯係基於概括犯意為之，為連續犯，應依
    刑法第56條之規定論以1施用第一級毒品罪，並加重其刑。
    被告以1行為同時觸犯上開2罪名，為想像競合犯，應依刑法
    第55條之規定，從1重之施用第一級毒品罪處斷（起訴書認
    被告所犯上開2罪，犯意各別，行為互殊，應予分論併罰乙
    節，業據蒞庭檢察官更正，在此敘明）。爰審酌被告曾接受
    過觀察勒戒不起訴處分後再犯施用毒品罪、其施用毒品期間
    、次數及被告於本院審理時坦承犯行等一切情狀，量處如主
    文所示之刑，以示儆懲。至在張輝蘭房間內起獲第一級毒品
    海洛因毛重1.55公克，應在張輝蘭之案件處理，另在廚房內
    起獲吸食器1組，並非被告所有供本件犯罪所用之物，不予
    宣告沒收，併此說明。
三、應適用之法條：
    據上論斷，應依刑事訴訟法第299條第1項前段、第273條之1
    第1項、第284條之1、第310條之2、第454條第1項，毒品危
    害防制條例第10條第1項、第2項、第23條第2項，刑法第11
    條前段、第56條、第55條，判決如主文。
本案經檢察官甲○○到庭執行職務。
中    華    民    國    95    年    6     月    30    日
                  刑事第四庭法  官  鄭景文
以上正本證明與原本無異。
對於本件判決如有不服，應於收受送達後10日內，向本院提出上
訴書狀，上訴於臺灣高等法院，並按他造當事人之人數附具繕本
。
中    華    民    國    95    年    6     月    30    日
                            書記官  陸清敏
附錄論罪科刑依據之法條：
毒品危害防制條例第10條第1項、第2項：
    施用第一級毒品者，處6月以上5年以下有期徒刑。
    施用第二級毒品者，處3年以下有期徒刑。


司法院資訊處製作；財團法人民間司法改革基金會備份。
